Inventaris van het archief van de familie Steengracht, 1459-1846
Nationaal Archief, Den Haag
Familiearchief Steengracht
Steengracht
1459-1846
35050
864 inventarisnummer(s); 11,50 meter
Normale geschreven en gedrukte teksten. de Nederlandstalige stukken van vóór ca. 1700 zijn geschreven in het gotische cursiefschrift, met name in de oud-Hollandse klerkencursief.
Nationaal Archief, Den Haag
Het familiearchief Steengracht bevat stukken van de familie zelf en van de aanverwante geslachten: Loncque, Verheije, Cau, Stavenisse, Meerman, Ockerse en Van der Poort-van der Mandere. De Zeeuwse familie vervulde menig publiek ambt in het gewest, zoals in de admiraliteit, soms ook in de Eerste Kamer der Staten-Generaal. Het archief telt daarover vele stukken. Uit correspondentie met stadhouder Willem V, prinses Wilhelmina en G.K. van Hogendorp blijkt dat de familie banden onderhield met de groten van hun tijd. Behalve genealogische aantekeningen, gelegenheidsgedichten, juridische stukken is er veel materiaal over het beheer van de bezittingen, die voor een klein deel in Holland en Gelderland waren gelegen. Het merendeel van de stukken is uit de achttiende eeuw.
Archiefvorming
Geschiedenis van de archiefvormer
Genealogie
Steengracht:
Cau Stavenisse:
(Verheije) Loncque Ockersse:
Van der Poort Van der Mandere:
Geschiedenis van het archiefbeheer
Het archief van de familie Steengracht is in 1846 na het overlijden van Johan Steengracht op diens zoon Nicolaas Johan vererfd en later naar het huis Duivenvoorde gebracht.
Bij de overbrenging van het huisarchief Duivenvoorde naar het Algemeen Rijksarchief in 1913 en 1919 bleken deze stukken sterk vermengd te zijn met die van het huisarchief Duivenvoorde. Bij de inventarisatie van dit laatste archief werd als eindpunt het tijdstip aangenomen, waarop het huis Duivenvoorde door het huwelijk van Nicolaas Johan Steengracht en Henriette Jeanne Christina van Neukirchen gen. Nijvenheim (1830) aan de familie Steengracht was gekomen. Het familiearchief Steengracht bleef dientengevolge buiten de ordening en de bewaargevingen.
Door den heer W.A.A.J. baron Schimmelpenninck van der Oije is ook het familiearchief Steengracht aan het Rijk in bewaring gegeven, en wel tot het tijdstip, waarop dit archief in 1846 op Nicolaas Johan vererfde en met het huisarchief Duivenvoorde verenigd werd. De Steengrachtstukken, welke op dit ogenblik niet in het archief berustten - t.w. de stukken van Nicolaas Johan betreffende zijn functie als lid van de Ridderschap van Holland - zijn buiten deze bewaargeving gebleven.
De verwerving van het archief
De rechtstitel is (nog) onbekend.
Inhoud en structuur van het archief
Aanwijzingen voor de gebruiker
Openbaarheidsbeperkingen
Volledig openbaar.
Materiële beperkingen
Het archief kent geen beperkingen voor het raadplegen van stukken als gevolg van slechte materiële staat.
Andere toegang
3.19.12.02, Familie Steengracht Supplement (voorheen Heerlijkheidsarchief Duivenvoorde Supplement)
Aanvraaginstructie
Openbare archiefstukken kunnen online worden aangevraagd en gereserveerd. U kunt dit ook via de terminals in de studiezaal van het Nationaal Archief doen. Om te kunnen reserveren dient u de volgende stappen te volgen:
Creëer een account of log in.
Selecteer in de archiefinventaris een archiefstuk.
Klik op ‘Reserveer’ en kies een tijdstip van inzage.
Verwant materiaal
Beschikbaarheid van kopieën
Inventarisnummers van dit archief zijn niet in kopievorm beschikbaar
Verwante archieven
3.19.12.02 - Inventaris van het archief van de Familie Steengracht Supplement (voorheen Heerlijkheidsarchief Duivenvoorde Supplement)
4.SGF - Inventaris van kaarten en tekeningen behorend bij het archief van de familie Steengracht, 1661-1771
Beschrijving van de series en archiefbestanddelen
- Persoonlijke stukken., I
  - Het geslacht Steengracht., A
    - in het algemeen., 1
      - Genealogie van het geslacht de Jonge-Steengracht., c. 1771; 1; 1 deel
        Door Johan Steengracht geschreven, met alfabetische klapper.
    - Adriaan Steengracht en Maria Theodora Meerman., 2
      - Gelegenheidsgedicht bij het 25 jarig huwelijk van Adriaan Steengracht en Maria Theodora Meerman., 1716; 2; 1 stuk
      - Johan Steengracht, geb. 1692, overl. 1743, zoon van Adriaan Steengracht en Maria Theodora Meerman, gehuwd met Catharina van Pere., 2A
      - Disputatio juridica inauguralis "de Advocatis", van Joannes Steengracht ter verkrijging van den graad van doctor in de rechtsgeleerdheid aan de Leidse universiteit., 1713; 2BIS; 1 deel
        In deze zelfde band de disputatios van Johan en Hermanus Pottey.
      - Gedicht van P. de la Rue "op de afbeeldinge" van Johan Steengracht., 1729; 2TER; 1 stuk
    - Nicolaas Steengracht en Anna Maria Spiering., 3
      - persoonlijk., a
        - Aantekeningen van Nicolaas Steengracht betreffende zijn geboorte, huwelijk en de geboorten, sterven en huwelijken van kinderen en kleinkinderen., 1699 (1700)-1755; 3; 2 stukken
        - Testament van Nicolaas Steengracht en Anna Maria Spiering., 1727; 4; 1 stuk
        - Uitnodiging van de rector van het gymnasium te Middelburg tot bijwoning van een rede te houden o.a. door den leerling Johan Steengracht., 1742; 5; 1 stuk
        - Verklaring van Willem, graaf van der Marck betreffende de afstamming van Johan Anthoen de Jonge en Acherus de Jonge, bijgenaamd van der Marc., 1571, (vidimus van 1720); 6; 1 charter
          Deze oorkonde gefingeerd, zie "Geschiedenis en genealogie van het geslacht De Jonge uit Zierikzee" door W. Wijnaendts van Resandt. blz. 8-10.
          charter
        - Tekeningen van wapens o.a. de kwartieren van Anna Pous gest. 23 Maart 1686 en Willem Spiering gest. 23 Jan. 1689., z.j.; 7; 3 stukken
          Willem Spiering en Anna Pous waren de grootouders van Anna Maria Spiering.
        - Kwartierstaat van Anna Maria Spiering., z.j.; 7BIS; 1 stuk
        - Extract uit het transportboek van de Commerciecompagnie te Middelburg betreffende het transport van een som gelds door Vrouwe A.E. de Huijbert van Eversweert, weduwe François Adriaan Steengracht aan Nicolaas Steengracht., 1731; 8; 1 stuk
        - Stukken betreffende de nalatenschap van Cecilia Maria Verheije, ten behoeve van haar dochter Anna Maria Spiering, gehuwd met Nicolaas Steengracht., 1723-1725; 9; 1 deel. en 1 omslag
      - Raad en Burgemeester van Veere., b
        - "Consideratien over den stand van de steden Vlissingen en Vere, ende int bijsonder over 't poinct of ende voor hoe verre deselve steden souden moeten aengesien ende gehouden als vrije of anders als vasalle steden met wat dies aenkleeft, ten stadhuijse van Vere voorgebragt op den 13 October 1732"., 10; 1 stuk
        - Lijst van recognitiegelden, gesteld op ambten tot herstel van de financien van de stad Veere., 1684; 11; 1 stuk
        - Formulier van een commissie van stadhouder Willem III voor burgemeesters en schepenen te Veere., 1689; 12; 1 stuk
        - Register van acten betreffende de Schotsche stapelhandel te Veere., 1690-1705; 13; 1 deel
      - Lid van de Staten van Zeeland., c
        - Aantekeningen van een conferentie van afgevaardigden van de provincies Holland, Zeeland en Utrecht, betreffende de tusschen deze gewesten bestaande Unie., 1723; 14; 1 stuk
        - Commissie van de Staten van Zeeland voor Mr. Nicolaas Steengracht als auditeur in de Rekenkamer van Zeeland., 1740; 15; 1 charter
        - Commissie van de stedelijke regering van Veere voor Nicolaas Steengracht als Gecommitteerde Raad van de Staten van Zeeland., 1742; 16; 1 charter
    - Johan Steengracht en Jacoba Magdalena Ockersse., 4
      - persoonlijk., a
        - Extract uit de notulen van de Raad der stad Zierikzee, houdende verleening van het burger- en poorterrecht aan Johan Nicolaas Steengracht, pensionaris van Vere., 1728; 17; 1 stuk
        - Bewijs van poorterschap der stad Middelburg voor Johan Steengracht., 1744; 18; 1 stuk
        - Acte van venia aetatis door de Staten van Zeeland verleend aan Johan Steengracht., 1748; 19; 1 charter
        - Acte van venia aetatis door de Staten van Zeeland verleend aan Jacoba Magdalena Ockersse., 1752; 20; 1 charter
        - Octrooi door de Staten van Zeeland verleend aan Jacoba Magdalena Ockersse om over haar lenen te mogen disponeeren., 1752; 21; 1 charter
        - Extract uit het kerkelijk trouwregister der Hooge Heerlijkheid van Oosterland, betreffende het huwelijk van Johan Steengracht en Jacoba Magdalena Ockersse., 1754; 22; 1 stuk
        - Brieven aan Johan Steengracht en Jacoba Magdalena Ockersse met gelukwensen bij hun aanstaand huwelijk., 1754; 23; 4 stukken
        - Testamenten van Johan Steengracht en zijn vrouw Jacoba Magdalena Ockersse., 1754, 1755; 24; 3 stukken
        - Extract d.d. 1731 uit het doopboek van de Nederd. Herv. Kerk te Zierikzee, betreffende de geboorte van Jacoba Magdalena Ockersse., 1757; 25; 1 stuk
        - Brief van rouwbeklag voor Johan Steengracht bij den dood van zijn vrouw van J. van der Houte., 1772; 26; 1 stuk
        - Concept testamenten van Johan Steengracht d'Oosterland., 1778, 1783; 27; 2 stukken
        - Extracten uit de notulen van de Staten van Zeeland uit doop, trouw en begraafboeken, copieën van commissien, testamenten enz., betreffende leden der familie Steengracht voor genealogische doeleinden door Johan Steengracht verzameld, benevens verschillende genealogische aantekeningen van deze (1575-c.1771)., 1741-1771; 28; 1 omslag
          Hierbij eenige origineele stukken o.a. een brief van de Gecommitteerde Raden ter Admiraliteit in Zeeland aan den controleur en den collecteur van de generale middelen te Tholen, d.d. 1612, ondertekend door Huibrecht Steengracht; een compromis tusschen leden der familie Pieterson over de erfenis van Adriaan Pieterson de Oude en Quirina de Jonge d.d. 1666 (Quirina de Jonge was een dochter van Jan Anthonisz. de Jonge); verder een brief van Maria Steengracht aan Margriete Hoveniers, echtgenoote van Juatus Turok d.d. 1672.
          - Extracten uit de notulen van de Gecommitteerde Raden der Staten van Zeeland betreffende de belooning aan de weduwe van den raadpensionaris Veth. 1664, a; 1 stuk
          - Extracten (1576-1582) uit de notulen vanden Raad der stad Zierikzee betreffende Jan Anthonisz. de Jonge. 1763, b; 1 stuk
          - Extract uit de notulen van de wet en raad der stad Middelburg d.d 1575, vermeldende de naam van Mr. Adriaan de Jonghe. 1769, c; 1 stuk
          - Extract uit de notulen van de Staten van Zeeland d.d. 1606, betreffende de benoeming tot Gecommitteerde Raad van Hubertus Steengracht. z.j., d; 1 stuk
          - Copie van de commissie d.d. 1616 van de Staten-Generaal voor Hubert Steengracht om uit handen van Engeland de stad en het kasteel van Rammekens terug te ontvangen. z.j., e; 1 stuk
          - Copie van de commissie d.d. 1690 van de Staten-Generaal voor Adriaan Steengracht als tweede secretaris van het college ter Admiraliteit in Zeeland. z.j., f; 1 stuk
          - Extract uit het trouwregister d.d. 1691 van de Hervormde Kerk te Koudekerk betreffende het huwelijk van Adriaan Steengracht en Maria Theodora Meerman. 1748, g; 1 stuk
          - Extracten (1633-1705) uit de doop-, trouw- en begraafboeken te Middelburg, betreffende de familie Steengracht. 1758, h; 3 stukken
          - Extracten (1590-1637) uit doop-, en begraafboeken van Zierikzee en Middelburg betreffende de familie de Jonge-Steengracht. c. 1758, i; 2 stukken
          - Aantekeningen van Johan Steengracht betreffende de huwelijken en kinderen van Pompejus Hoeuft en van Jacob Jan de Blocq van Kuffeler. c. 1762, j; 1 stuk
          - Verschillende genealogische aantekeningen o.a. geschreven door Johan Steengracht. c. 1771, k; 2 stukken
          - Genealogische aantekeningen door Johan en Nicolaas Steengracht geschreven, betreffende de familie Steengracht en aanverwante geslachten. z.j., l; 1 omslag
          - Verzameling handtekeningen van personen, voorkomend in de genealogie de Jonge., m; 1 omslag
          - Brief van de Gecommitteerde Raden ter Admiraliteit aan den collecteur en den controleur van de generale middelen te Tholen. 1612, n; 1 stuk
          - Compromis over de geschillen ontstaan tusschen Jacob, Adriaan, Anthonis Pieterson en de weduwe, kinderen en erfgenamen van Pieter Pieterson, o.a. over de erfenis van Adriaan Pieterson de Oude en Quirina de Jonge. 1666, o; 1 stuk
          - Authentieke copie van het testament d.d. 1614 van Herman Jan Anthonijs. 1758, p; 1 stuk
          - Brief uit Gent van Roij aan 7 betreffende twee wapens. 1670, q; 1 stuk
          - Brief van Maria Steengracht aan Margriete Hoveniers, vrouw van Justus Turck. 1672, r; 1 stuk
        - Genealogien en genealogische aantekeningen betreffende de geslachten Veth, van der Merct, de Jonge van Ellemeet, Tavel van Vrijberg, van Sypesteyn, van Borrendam e.a., c. 1679-c.1742; 29; 1 omslag
          - Aanteekeningen over de voornaamste zaken betreffende het geslacht de Jonge van Ellemeet. c. 1679, a; 1 stuk
            Later bijgewerkt tot c. 1730.
          - Genealogie van de familie van der Merct. c. 1742, b; 1 stuk
          - Genealogie van het geslacht Veth. z.j., c; 1 stuk
            De genealogie eindigt c. 1735, Vermoedelijk een door Johan Steengracht vervaardigde copie van een genealogie, die teruggegeven is. Johan Steengracht (1633-1705), gehuwd met Barbara Veth, dochter van Mr. Adriaan Veth en Elisabeth van der Merct.
          - Genealogische aanteekeningen betreffende het geslacht van Sypesteyn. z.j. (1e helft 18e eeuw), d; 1 stuk
            Quirina Cornelia Pieterson, gehuwd met Maerten van Sypesteyn.
          - Genealogische aanteekeningen betreffende het geslacht Tavel van Vrijberg. z.j. (2e helft 17e eeuw), e; 1 stuk
          - Eenige genealogische aanteekeningen betreffende leden van de familie van Borrendam e.a. c. 1707, f; 1 stuk
        - Brief van Balthasar Constantijn van Lijnden aan Johan Steengracht, betreffende de wijze van verheffing van een leen., 1758; 30; 2 stukken
        - Brief van Paul Ribaut aan de fiscaal Steengracht., 1775; 31; 1 stuk
        - Stukken betreffende een aankoop van zilveren gebruiksvoorwerpen door Johan Steengracht., 1777; 32; 1 omslag
        - Aantekeningen van Johan Steengracht betreffende verschillende verpachtingen., z.j. (c.1773); 33; 1 stuk
        - Aantekeningen van Johan Steengracht betreffende onkosten te Gent gemaakt., z.j.; 34; 1 stuk
        - Vragen en antwoorden, geschreven door Johan Steengracht betreffende de leerstukken van het Oude Testament, de aardrijkskundige gesteldheid, godsdienst en staatsinstellingen van de Republiek der Vereenigde Nederlanden en van de staatsinstellingen van Zeeland., z.j.; 35; 3 stukken
        - Staat en inventaris van de goederen door Johan Steengracht ten huwelijk aangebracht., 1754; 36; 1 stuk
        - Staat en inventaris van de goederen door Jacoba Magdalena Ockersse ten huwelijk aangebracht., 1764; 37; 1 deel
        - Afrekening wegens diverse ontvangsten en uitgaven voor Johan Steengracht, door zijn schoonvader Anthonie Ockersse gedaan., 1754; 38; 1 stuk
        - Acte van huwelijkse voorwaarden van Johan Steengracht en Jacoba Magdalena Ockersse., 1754; 39; 1 stuk
        - Copie van een procuratie van Jacoba Magdalena Ockersse op de kooplieden Berens te Londen, tot beheer van haar kapitaal, gestoken in het geunieerde fonds der drie procent annuiteiten., z.j.; 40; 1 stuk
        - Acte, waarbij Johan Steengracht executeurs over zijn boedel, voogden over zijn kinderen en administrateurs over hun goederen aanstelt., 1772; 41; 1 stuk
        - Copie authentiek van het mutueel testament d.d. 1758 tussen Johan Steengracht en zijn vrouw Jacoba Magdalena Ockersse, om ter Weeskamer van Middelburg overgebracht te worden., 1772; 42; 1 stuk
          In gesloten couvert met lakken.
        - Staat en inventaris van de boedels van Johan Steengracht en Jacoba Magdalena Ockersse d'Oosterland., 1772; 43; 1 deel
        - Inventaris en scheiding van de boedel van Jacoba Magdalena Ockersse d'Oosterland., 1772; 44; 2 deelen.(bis)
        - Copie authentiek van de inventaris en boedelscheiding van de goederen door Jacoba Magdalena Ockersse aan haar kinderen Nicolaas en Cocilia Maria Steengracht nagelaten, om ter Weeskamer van Middelburg overgebracht te worden., 1773; 45; 1 stuk
          In gesloten couvert met lakken. Geopend maart 1992.
        - Kwitantie van de erven van Anna Maria Spiering voor Johan Steengracht d'Oosterland., z.j. (c.1750); 46; 1 stuk
        - Overeenkomst tusschen Hendrik Brouwer en Johan Steengracht betreffende de voogdij over de kinderen van Martinus Johan Veth., 1756; 47; 1 stuk
        - Afrekening van de voogden van de kinderen van Adriana Susanna Eversdijck, weduwe Cornelis van Citters, met Johan Steengracht betreffende eenige goederen uit den boedel van wijlen Anthonie Ockersse., 1761; 48; 1 stuk
        - Testament van Agatha Maria Spiering benevens een staat van de boedelscheiding., 1768; 49; 2 stukken
          Agatha Maria Spiering was een dochter van Willem Spiering en Anna Pous.
        - Acte van opening van de codicillaire beschikking van Mr. Adriaan Steengracht van Souburg, hoogbaljuw en rentmeestergeneraal van de grafelijke domeinen van Zeeland bewesten Schelde., 1773; 50; 1 stuk
          Adriaan Steengracht was de zoon van Johan Steengracht en Catharina van de Perre en kleinzoon van Adriaan Steengracht en Maria Theodora Meeman. Johan Steengracht was voogd over de erfgenamen van Adriaan Steengracht.
        - Stukken betreffende de nalatenschap van Cecilia Maria Steengracht, weduwe Mr. Galenus Trezel Bevers., 1779-1787; 51; 1 pak
          Cecilia Maria Steengracht was een dochter van Nicolaas Steengracht en Anna Maria Spiering. Johan Steengracht was een der executeuren van haar boedel.
          - Acte van opening van het testament d.d. 1766 van Cecilia Maria Steengracht. 1779, a; 1 stuk
          - Copie van een extract uit het in 1766 gemaakte besloten testament van Cecilia Maria Steengracht, benevens een codicil in 1779 opgemaakt. 1779-1780, b; 3 stukken
          - Attestatie van overlijden van Cecilia Maria Steengracht, weduwe Mr. Calenus Trezel Bevers. 1780, c; 1 stuk
          - Inventaris van de bagelaten goederen van Cecilia Maria Steengracht, weduwe Galenus Trezel Bevers. 1780, d; 1 stuk
          - Rekening, schifting en verdeeling van de nagelaten goederen van Cecilia Maria Steengracht. 1780, e; 1 stuk
          - Extract uit de boedelscheiding van Cecilia Maria Steengracht. 1780, f; 1 stuk
          - Authentiek extract uit de boedelscheiding van Cecilia Maria Steengracht, overleden 30 October 1779. 1787, g; 1 stuk
          - Ontvang en uitgaafboekje van de boedel van Cecilia Maria Steengracht. 1779-1780, h; 1 stuk
          - Stukken, voornamelijk correspondentie, gevoord over de baten en schulden van Cecilia Maria Steengracht, weduwe Bevers. 1779-1780, i; 1 lias (18 st.)
          - Nota's en kwitanties voor Cecilia Maria Steengracht, en voor de executeurs van haar nagelaten boedel, Johan Steengracht en Cornelis Kien van Citters, benevens eenige aanteekeningen betreffende die nalatenschap. 1779-1781, j; 1 lias
          - Extracten uit het Register van Verweesingen" van de Weeskamer van Middelburg betreffende het deponeeren ter Weeskamer van de stukken, houdende de regeling der nalatenschap van Cecilia Maria Steengracht door de voogden van de weezen van Mr. Adriaan Steengracht. 1780, k; 1 stuk
          - Aanteekeningen van Mr. Johan Steengracht betreffende de nalatenschap van Cecilia Maria Steengracht. 1779-1780, l; 8 stukken
          - Lijsten door Johan Steengracht opgemaakt van door hem gekochte voorwerpen uit den boedel van Cecilia Maria Steengracht. 1780, m; 6 stukken
          - Gespecificeerde lijst van taxatie en opbrengst van de meubilaire goederen van Cecilia Maria Steengracht, opgemaakt door Nicolaas Steengracht. 1780, n; 1 stuk
          - Notitieboekje van Cecilia Maria Steengracht, betreffende de ontvangat van gelden, waarvoor jaarlijksche lijfrenten uitgekeerd moesten worden. 1772-1779, o; 1 stuk
          - Uittreksel uit het register van de graven in de Oude Kerk te Middelburg, betreffende een graf voor de helft toebehorend aan Cecilia Maria Steengracht. 1778, p; 1 stuk
        - Kwitantie van J. Moolenburgh voor N. Steengracht betreffende effecten van Tj. Berchuijs te Groningen in bewaring van N. Steengracht., 1786; 52; 1 stuk
      - Honorair pensionaris van Veere., b
        - Extracten uit de notulen van de vroedschap der stad Veere, houdende de aanstelling en ontslag als honorair pensionaris van Johan Steengracht., 1747,1748; 53; 2 stukken
      - Griffier van de Admiraliteit van Zeeland., c
        - Concept request van Johan Steengracht om griffier te worden van de Admiraliteit. Met retroactum., 1748; 54; 2 stukken
        - Acten van aanstelling van Johan Steengracht tot griffier van de Admiraliteit., 1748; 55; 1 charter en 1 stuk
        - Request van Johan Steengracht aan den Raad ter Admiraliteit in Zeeland om dispensatie van de voor het griffierschap vereischte eedsafleggingen., 1748; 56; 1 stuk
        - Copieën van ordonnantien van den Raad van Financien te Brussel betreffende vrij grensverkeer van bewoners uit plaatsen aan de grens gelegen., 1697, 1751; 57; 2 stukken
        - Aanmerkingen betreffende de aangeving van goederen te Zierikzee en Middelburg., 1752; 58; 2 stukken
        - Stukken betreffende voorstellen tot herstel van den vervallen handel op de Maas., 1752; 59; 4 stukken
      - Advocaat voor het Hof van Vlaanderen., d
        - Bewijs van de eedsaflegging voor advocaat voor het Hof van Vlaanderen door Johan Steengracht., 1752; 60; 1 stuk
      - Advocaat-Fiscaal van het college ter Admiraliteit van Zeeland., e
        - Acte van Aanstelling door de Staten-Generaal van Johan Steengracht tot Raad en Advocaat-Fiscaal van het college ter Admiraliteit in Zeeland., 1753; 61; 1 charter
        - Extract uit de notuden van den Raad ter Admiraliteit in Zeeland betreffende de commissie van Johan Steengracht tot Raad en Advocaat-Fiscaal., 1753; 62; 1 stuk
        - Stukken betreffende de transitohandel van goederen gaande over Zeeland naar de Oostenrijkse Nederlanden en Duitsland., 1754-1776; 63; 1 pak
          - Extract uit de notulen van den Raad ter Admiraliteit in Zeeland betreffende de vaststelling van het transitoir van goederen gaande naar Brabant of Vlaanderen. 1754, a; 1 stuk
          - Aanteekeningen van Johan Steengracht e.a. stukken betreffende het transito voor goederen over de Republiek gaande naar of komende uit de Oostenrijkse Nederlanden. z.j. (c.1755), b; 1 omslag
          - Aanmerkingen betreffende een nieuw reglement door de Gecommitteerde Raden ter Admiraliteit in Zeeland uitgevaardigd voor de transitohandel. 1761, c; 1 stuk
          - Copie missive van H. en J. Berens te Londen aan C. Ribaut en Zoon betreffende het vervoer van goederen uit Engeland over Zeeland naar Brabant gaande. 1763, d; 1 stuk
          - Stukken betreffende de aangifte van transitogoederen door Engelse schepen te Veere aangevoerd. 1763, 1764, e; 1 omslag
          - Stukken betreffende het transito voor goederen met bestemming naar Duitschland. 1766, f; 3 stukken
          - "Memorie over de jegenwoordige gesteldheid der negotie in de Oostenrijksche Nederlanden ten opsichte van den transito aangestelt op de have van Ostende ende Brugge.". 1767, g; 1 stuk
          - Aantekeningen betreffende van Nantes gekomen transitogoederen. 1774-1775, h; 1 stuk
          - Vrachtlijsten van goederen uit Engeland gaande naar de Republiek en de Zuidelijke Nederlanden. z.j., i; 6 stukken
          - Copie van de "Lijste of tarief, nopens de onkosten van transport e.a. langs de nieuwe route van Mechelen na Maestricht, Aken, Keulen, Frankfort en andere Duijtsche steeden." uit het Frans vertaald. 1776, j; 1 stuk
            Bijlage tot een brief van den gezant Hop d.d. 4 Juni 1776, nu niet meer aanwezig.